【裁判字號】    98,民著上易,6
【裁判日期】    980723
【裁判案由】    侵害著作權有關財產權爭議
【裁判全文】
智慧財產法院民事判決
                                   98年度民著上易字第6號
上  訴  人  宏惠光電股份有限公司
法定代理人  甲○○
訴訟代理人  徐偉律師
被上訴人    阿瑪光電有限公司
法定代理人  乙○○
被上訴人    丁○○
            戊○○
上三人共同
訴訟代理人  李國煒律師
被上訴人    丙○○
訴訟代理人  李宏文律師
上列當事人間侵害著作權有關財產權爭議事件，上訴人對於中華
民國98年2 月11日臺灣桃園地方法院96年度智字第12號第一審判
決提起上訴，本院於98年7 月9 日辯論終結，判決如下：
    主  文
上訴駁回。
第二審訴訟費用由上訴人負擔。
    事實及理由
壹、程序方面：
    被上訴人阿瑪光電有限公司（下稱阿瑪公司）法定代理人黃
    文彬，於本院審理期間變更為乙○○，業經聲請承受訴訟，
    經核無不合，應予准許。
貳、實體方面：
一、上訴人起訴主張：
  (一)伊生產之平面顯示器量測機台，操作軟體係使用伊所創作並
    享有著作權之「LQMS4.0-SERVO 平面顯示器彩色品質評估系
    統」（下稱系爭軟體），均授權被上訴人阿瑪公司代理銷售
    。惟被上訴人阿瑪公司於93年下半年表示其已開發出相容之
    操作軟體，而拒絕上開量測機台繼續搭售系爭軟體，伊因無
    法知悉被上訴人阿瑪公司開發之軟體是否能發揮與系爭軟體
    相同之功能及品質，為免影響產品品質及市場聲譽，遂於94
    年1月1日起終止被上訴人阿瑪公司代理銷售權利。
  (二)詎上訴人員工於94年7 月間分別至訴外人輔祥實業股份有限
    公司（下稱輔祥公司）及中華映管股份有限公司下稱（華映
    公司）檢測維修時，發現被上訴人阿瑪公司售予輔祥公司及
    華映公司之平面顯示器量測機台所使用之「LQMS5.0-SERVO
    平面顯示器彩色品質評估系統」操作軟體（下稱據爭軟體）
    首頁與系爭軟體完全相同，經進一步比對系爭軟體與據爭軟
    體之LQMS系統資料結構名稱後，發現兩者原始碼（即Source
    Code）完全相同，顯見被上訴人阿瑪公司有上開LQMS系統之
    原始碼，因系爭軟體係伊公司之機密文件，外人不可能知悉
    ，其他人更不可能在完全不知悉原始碼之情形下，另創作出
    完全相同之原始碼，故被上訴人阿瑪公司必有上開LQMS系統
    之原始碼，並將之洩漏給他人。經伊查證後，得知伊先前員
    工即被上訴人丙○○利用職務之便將載有系爭軟體之系爭光
    碟交給被上訴人阿瑪公司主管即被上訴人丁○○，由丁○○
    再交予被上訴人戊○○撰寫，是被上訴人丙○○、丁○○顯
    有犯意聯絡，而被上訴人戊○○明知被上訴人阿瑪公司及丁
    ○○未經合法授權，仍將系爭軟體稍加竄改後作成據爭軟體
    ，再搭配伊生產之量測機台出售，顯已侵害伊之著作權。被
    上訴人丙○○夥同被上訴人丁○○、戊○○重製系爭軟體並
    從中牟利，共同侵害伊之著作權。
  (三)本件尚未罹於時效消滅：
    依最高法院94年度台上字第148號判決意旨，上訴人於94 年
    6 月28日在輔祥公司及97年7 月6 日在華映分別發現被上訴
    人之侵權事實，而於96年7 月6 日提起本件訴訟，時效尚未
    罹於消滅，仍可請求損害賠償。再者，上訴人之員工當時對
    於在輔祥公司及華映公司所發現由阿瑪公司提供的軟體雖有
    些質疑，但無法當場確認是否與上訴人之軟體相同，故下載
    後帶回進行反組譯工程後，始得知該軟體侵害上訴人之著作
    權，已是一段時間以後，此時始能算是上訴人已知悉被上訴
    人有侵權之情事，尚非自94年6 月28日或同年7 月6 日起算
    ，故原審判決以時效消滅為由駁回上訴人之請求，顯違背前
    述最高法院見解等情。爰依著作權法第88條、民法第184 條
    之規定，求為命被上訴人應連帶給付上訴人新臺幣（下同）
    100 萬元，及自起訴狀送達之翌日起至清償日止，按年息5%
    計算之利息，並陳明願供擔保，請准宣告假執行（原審判決
    為上訴人敗訴之判決，上訴人聲明不服，提起本件上訴）。
    並上訴聲明：1.原判決廢棄。2.上開廢棄部分，被上訴人應
    給付上訴人100 萬元及自起訴狀繕本送達翌日起至清償日止
    ，按年息5%計算之利息。3.第一、二審訴訟費用由被上訴人
    等負擔。
二、被上訴人阿瑪光電有限公司、丁○○、戊○○聲明求為判決
    ：(一)上訴駁回。(二)第二審訴訟費用由上訴人負擔。並辯稱：
  (一)上訴人無著作權、被上訴人無不法：
  1.按民事訴訟法第277 條前段規定，上訴人就其有系爭軟體之
    著作權、被上訴人有侵權行為等有利於己之事實，負舉證責
    任。惟本件卷附財團法人工業技術研究院（下稱工研院）97
    年5 月20日工研轉字第0970005763號函稱系爭著作權屬於工
    研院。上訴人所稱研發系爭著作之員工黃宣夫到庭證稱其非
    研發系爭著作之人，均證明上訴人無系爭軟體之著作權。
  2.證人潘磊於原審證稱沒有看過上訴人光碟內容，況且被上訴
    人當庭陳稱給輔祥、華映軟體是控制三軸，與證人潘磊所稱
    3.0 版只能控制三軸，4.0 版要控制五軸的動作比較複雜所
    以必須改寫云云並不相同，準此，系爭軟體是否為潘磊所創
    作已有可疑，且與原證3 軟體所控制之軸數不相同，無從認
    定即屬重製。
  3.上訴人就本件主張之事實，對被上訴人丁○○、戊○○、丙
    ○○提出刑事告訴，但依桃園地檢署檢察官95年度偵字第35
    81號不起訴處分書第8頁第12行所載「…本件告訴人（即本
    件上訴人）指訴被告（即被上訴人等）所涉之仿冒軟體，其
    來源係並非自阿瑪公司查扣之光碟軟體，而係來自宏惠公司
    往來客戶之電腦設備中所得，然此是否即確出於阿瑪公司，
    依據上開證人吳家旭之證稱即有可疑，況且經將告訴人提出
    之宏惠公司光碟內所載之軟體與仿冒之阿瑪公司光碟內所載
    之軟體解讀：在告訴人軟體LQMS安裝附件下有…等10個資料
    夾；再各將之繼續展開，所得畫面及檔名資料亦非相同，再
    經函詢輔祥公司稱：宏惠公司人員應有於94年6月28日前後
    至輔祥公司拜訪，宏惠公司人員至本公司拜訪主要在於推銷
    軟體報價事宜、做規格介紹及爭取該軟體之後續維修權，並
    對各客戶說明宏惠公司已終止阿瑪公司之代理權。當時，宏
    惠公司人員要求將該軟體給宏惠公司人員看，為確定該軟體
    後續維修事宜，據黃初豪說明有徵詢阿瑪公司意見，阿瑪公
    司並未反對，於是將該軟體之光碟片借給宏惠公司人員於對
    方攜來之筆記型電腦看，但對方有無存於電腦中則不得而知
    ，此有輔祥公司函文乙份在卷可考。另經函詢華映公司回覆
    稱：宏惠公司人員呂世評先生於94年間曾至本公司介紹新型
    光學量測設備以及說明可提供之維護服務，至於其是否曾於
    94 年7月6 日當天前來本公司因時間久遠實難以確認。本公
    司並未同意呂世評先生拷貝阿瑪公司之LQMSV5.01 平面顯示
    器色彩品質評估系統安裝目錄下之所有資料夾，此亦有中華
    映管股份有限公司函文乙紙在卷足參。是告訴人所指訴是否
    為真，即非無疑。」等語，可知被上訴人不構成違反著作權
    法，既無不法，即無侵權行為損害賠償可言。
  4.丁○○同時也是宏惠公司的董事，阿瑪公司實際經營者丁○
    ○與宏惠公司的合作方式是：由阿瑪公司丁○○招攬客戶，
    應客戶之需求，向宏惠公司訂購平面顯示器檢測設備及軟體
    。換言之，由阿瑪公司丁○○代理銷售宏惠公司平面顯示器
    設備及軟體。但因客戶需求不同，宏惠公司授權阿瑪公司丁
    ○○可就軟體功能加以修改，契約期間從92年初至94年2 月
    底。
  (二)被上訴人阿瑪公司、丁○○自94年2 月底終止與上訴人宏惠
    公司之契約關係後，未再自行與客戶定約出售該設備、軟體
    ，自然更未從提供任何修改該設備、軟體的服務。
  (三)關於宏惠公司授權阿瑪公司、丁○○修改軟體功能的經過：
  1.丁○○經營阿瑪公司外，也是宏惠公司的董事，因推銷該設
    備及軟體遇到客戶要求修改軟體功能遭遇困難，遂由宏惠公
    司員工丙○○於93年5 月間介紹其早年認識的朋友戊○○，
    係軟體專家，給丁○○認識，幫助修改軟體功能。丁○○本
    人係阿瑪公司實際經營者，亦為買方，可以證明宏惠公司授
    權可以修改軟體功能，以符合客戶要求。因宏惠公司基於商
    譽的正面提昇，有利可圖，故無不同意授權修改軟體功能之
    理。
  2.93年6 月間，阿瑪公司、丁○○因客戶之需求而向宏惠公司
    下訂單購買該設備及軟體，宏惠公司於中壢市○○路之大萊
    公司組裝該設備。宏惠公司吳重九經理交付一片該軟體之光
    碟予丙○○以測試該設備、軟體，丙○○則交予戊○○。
  3.93年8 月間，有宏惠公司吳重九經理、丁○○、戊○○均在
    場的情形下，於大萊公司，共同測試該設備、軟體。戊○○
    並非宏惠公司或阿瑪公司之員工，當時戊○○在場之目的即
    在於依客戶之需求修改軟體，並當場為之。宏惠公司、宏惠
    公司吳重九經理並無異議，足見宏惠公司有授權修改軟體。
  4.被上訴人合理使用：
  (1)依著作權法第16條第3、4項之規定，假設上訴人有著作權，
    被上訴人僅就系爭軟體之封面標示改成阿瑪光電，係為客戶
    方便聯繫阿瑪光電之故，於著作權人之利益無損害之虞。況
    且著作權人並無反對之特別表示且此行為亦無違反社會使用
    慣例。在上訴人提出異議時，被上訴人已將之全數刪除，證
    明上訴人之利益無任何受損。
  (2)又依著作權法第59條第1 項之規定，被上訴人既向上訴人購
    買機器（含隨機之系爭軟體）為合法電腦程式著作重製物之
    所有人，自得因配合其所使用機器，即系爭設備之需要，修
    改其程式，再者，系爭軟體係試機軟體僅作機台驗收之用。
    更何況上訴人確有透過丙○○交付軟體SOURCE CODE 授權修
    改程式。並且，在交付機器以及系爭軟體前，即在上訴人授
    權下修改其程式，更無不法可言。
  5.縱使由被證一不起訴處分書第2頁第4行，上訴人自稱「於94
    年6月28日」發現其主張之侵權行為事實等語，94年6月28日
    至上訴人提出本件訴訟，超過兩年，已經時效消滅。就此，
    被上訴人援引一審判決之認定。
三、被上訴人丙○○聲明求為判決：(一)上訴駁回。(二)第二審訴訟
    費用由上訴人負擔。並辯以：
  (一)黃宣夫於93年8 月到職前已有LQMS4.0 更新版本，該軟體絕
    非黃宣夫所研發。又依證人黃宣夫到庭證稱，該軟體非其製
    作，且依據工研院之回函，LQMS4.0 量測系統之著作權歸屬
    者為工研院，由此可知被上訴人並無系爭軟體之著作權。
  (二)被上訴人丁○○為上訴人之董事，持有上訴人公司之門禁刷
    卡，除了可自由進出該公司，更於93年3、4月間上訴人參加
    光電展時，召開及主持公司內部會議，直接指揮被上訴人、
    業務及其他工程師辦理相關業務。至93年7 月間，因公司負
    責機台運作專案之軟體工程師去職，新人無法銜接，導致該
    專案無法運作。丁○○遂向董事會反應此事，被上訴人阿瑪
    公司指派擔任該專案之負責人須盡力協助丁○○，因此就該
    機台業務之開發，丁○○有代表宏惠光電公司處理事務之權
    能，應有實質之指揮監督權限。
  (三)吳重九交付之光碟上並無任何註記，且該系爭「測試程式光
    碟」之用途僅為一種工具，作用在於可方便工程人員攜帶並
    測試機器。一般通常情況宏惠光電公司之測試程式光碟不應
    含有可供修改軟體之原始碼（即source code ），若為正式
    軟體則皆有密碼鎖保護，且被上訴人之前負責機台測試工作
    之人員為宏惠光電公司業務主任黃嘉嘉，亦有將「測試程式
    光碟」交付予丁○○使用之前例可循。此觀於94年7月間，
    上訴人要求丁○○繳回其先前持有之上訴人光碟中，即含有
    前業務主任黃嘉嘉交付予丁○○之「測試程式光碟」即知，
    更何況上訴人公司從未要求被上訴人丙○○將系爭光碟交回
    。因此，該系爭光碟之於上訴人公司應無機密性可言。即便
    系爭光碟內容可能具有機密性，吳重九將之交付與被上訴人
    丙○○時亦無告知該光碟具有機密性。且被上訴人僅為機械
    工程師，並無任何能力可辨識程式中之原始碼，因此被上訴
    人並不知悉，也無能力知悉該「測試程式光碟」之原始碼，
    上訴人空言指稱被上訴人洩漏該原始碼，實屬誤會。又被上
    訴人將「測試程式光碟」交與戊○○數日後，戊○○曾以電
    話詢問被上訴人是否可提供更詳細之內容，被上訴人即表明
    「我沒有原始程式，沒辦法提供，我本身也拿不到此種東西
    」等語，由此可知，被上訴人認定先前交付之「測試程式光
    碟」只為測試之用，且事後戊○○向被上訴人要求進一步之
    程式內容，被上訴人馬上告知此事。顯見被上訴人將「測試
    程式光碟」交付予戊○○僅為遵照上級指示而交付，被上訴
    人對於該光碟是否含有原始碼一事，並無認識，亦無能力知
    悉。
  (四)吳重九將系爭光碟交付被上訴人丙○○之時，並無告知勿將
    該光碟交由他人使用。且被上訴人丙○○將系爭光碟交付予
    戊○○作為測試、驗證、輔助之用，乃基於上級長官董事丁
    ○○之指示，為幫助公司業務之順利推展，基於丁○○曾召
    開及主持宏惠光電公司內部會議，直接指揮被上訴人、業務
    及其他工程師辦理相關業務，以及被上訴人被公司指派擔任
    機台運作專案之負責人須盡力協助丁○○等事實可知，就該
    機台業務之開發，丁○○實際上有代表宏惠光電公司處理事
    務之權能，其有實質之指揮權限。由此可證被上訴人交付該
    光碟已獲得公司之同意及授權。
  (五)上訴人公司於原審96年9月12日言詞辯論程序中，自承其於
    94 年6月28日即知本件侵權行為之事實，卻延至96年7月6日
    始提起本件訴訟，則依前民法第197條第1項、著作權法第89
    條第1項之規定可知，上訴人之主張已罹於時效而消滅。
四、兩造不爭執事項：
  (一)被上訴人丙○○於92年3月到94年7月任職於上訴人公司擔任
    機械工程師，其工作內容不包括程式的安裝設計。
  (二)被上訴人丁○○為上訴人宏惠光電公司之董事。
  (三)系爭光碟係由上訴人公司經理吳重九交付給被上訴人丙○○
    。
  (四)系爭光碟不需要透過解密程序即可判讀，系爭光碟內含有原
    始碼。
  (五)被上訴人丙○○曾經將系爭光碟交付給被上訴人戊○○。
  (六)自吳重九將系爭光碟交付被上訴人丙○○後，至被上訴人丙
    ○○自上訴人公司離職之間，上訴人未要求將系爭光碟交回
    。
  (七)被上訴人阿瑪公司自91年5、6月到93年底就平面顯示器量測
    機台（含量測軟體）為上訴人代理商。
五、得心證之理由：
  (一)上訴人主張：伊享有系爭軟體之著作權，惟被上訴人丙○○
    係伊之員工，竟利用職務上之機會，將系爭軟體之原始碼交
    付予被上訴人阿瑪公司主管即被上訴人丁○○，再交予被上
    訴人戊○○稍加竄改而作成功能機乎完全相同之據爭軟體，
    以此非法重製系爭軟體之方式，共同侵害伊之著作權等語，
    固據提出軟體分析比較表、工研院97年10月24日工研轉字第
    0970015125號函、系爭軟體研發日誌、LQMS3.2 及LQMS4.0
    版本內容比較表等為證（見原審卷第15至17頁、第230 頁、
    第231 至278 頁），然為被上訴人所否認，並以前詞置辯。
  (二)上訴人就被上訴人關於輔祥公司部分之侵權損害賠償請求權
    已罹於時效：
  1.按因故意或過失，不法侵害他人之權利者，負損害賠償責任
    。故意以背於善良風俗之方法，加損害於他人者亦同。違反
    保護他人之法律，致生損害於他人者，負賠償責任。但能證
    明其行為無過失者，不在此限。又因故意或過失不法侵害他
    人之著作財產權或製版權者，負損害賠償責任。數人共同不
    法侵害者，連帶負賠償責任。民法第184 條、著作權法第88
    條第1 項分別定有明文。惟按時效完成後，債務人得拒絕給
    付。又因侵權行為所生之損害賠償請求權，自請求權人知有
    損害及賠償義務人時起，2 年間不行使而消滅。自有侵權行
    為時起，逾10年者亦同。（著作權法）第85條及第88條之損
    害賠償請求權，自請求權人知有損害及賠償義務人時起，2
    年間不行使而消滅。自有侵權行為時起，逾10年者亦同。則
    分別為民法第144 條第1 項、第197 條第1 條、著作權法第
    89條之1 所明定。
  2.經查：
  (1)上訴人主張被上訴人侵害伊所有系爭軟體之著作權，依上訴
    人起訴時之陳述，係因伊公司人員於94年7 月間分別前往輔
    祥公司、華映公司檢測維修時，發現被上訴人阿瑪公司售予
    該2 家公司之平面顯示器量測機台所使用之操作軟體即據爭
    軟體，與伊所有之系爭軟體完全相同等語（見原審院卷第6
    頁）。惟依被上訴人所提出之桃園地檢署檢察官95年度偵字
    第3581號不起訴處分書所載，上訴人於95年間向檢察官告訴
    被上訴人丁○○、戊○○、丙○○等違反著作權案件時，係
    稱：伊公司人員分別於94年6 月28日及同年7 月6 日，至輔
    祥公司、華映公司檢測維修時發現上情等語（見原審卷第46
    頁反面），且上訴人於被上訴人提出時效抗辯後，於原審法
    院96年9 月12日行言詞辯論程序時則陳稱：上訴人公司工程
    師於94年6 月28日及94年7 月6 日至輔祥公司及華映公司維
    修時才知本件侵權行為事實，故時效是從94年7 月6 日起算
    至96年7 月7 日等語（見原審卷第65頁）。是以依上訴人上
    開所陳，本件時效關於輔祥公司部分，應從上訴人員工於94
    年6 月28日前往輔祥公司維修檢測日起算。
  (2)次查，證人即曾任上訴人軟體工程師之黃宣夫於原審到庭證
    稱：伊是在輔祥公司發現據爭軟體與系爭軟體相同，就執行
    畫面及樣式來看，兩者是相同的，並有以反組譯方式加以確
    認，華映公司部分則不知情等語（見原審卷第183至185頁）
    ，參以系爭光碟不需要透過解密程序，即可判讀系爭光碟內
    含有原始碼乙節情，亦為兩造所不爭執，可知上訴人在輔祥
    公司現場即可確認據爭軟體與系爭軟體相同。從而，上訴人
    主張其員工當時對於在輔祥公司及華映公司所發現由阿瑪公
    司提供的軟體雖有些質疑，但無法當場確認是否與上訴人之
    軟體相同云云，為不足取，則其復主張係將據爭軟體下載後
    ，帶回進行反組譯工程後，始知該軟體侵害上訴人之著作權
    ，已是一段時間以後云云，亦非可採。
  (3)綜上所述，依上訴人前揭主張及證人黃宣夫之證言，足以證
    認上訴人就輔祥公司部分，於94年6 月28日即知被上訴人共
    同以稍加竄改系爭軟體而作成據爭軟體之方式，非法重製系
    爭軟體而侵害伊系爭軟體著作權之事實，本件上訴人就輔祥
    公司部分，主張被上訴人共同所為上開侵害著作態樣而生之
    損害賠償請求權時效，依前揭法條規定，自應從94年6 月28
    日起算，算至96年6 月28日即罹於時效而消滅，上訴人遲至
    96年7 月6 日始行提起本件訴訟，有上訴人起訴狀上之原審
    法院收狀日期戳印在卷可稽（見原審卷第5 頁），顯已逾2
    年時效期間。是上訴人就輔祥公司部分於本件時效消滅後始
    行使本件損害賠償請求權，被上訴人抗辯上訴人關於輔祥公
    司部分之請求權業已逾2 年時效期間，而為時效抗辯，自屬
    有據。
  (三)上訴人就被上訴人關於華映公司部分之侵權行為無法證明：
  1.按最高法院94年度台上字第148 號判決謂「自侵權之行為終
    了時起算其時效」，應指該損害為屬不可分之情形，若為各
    該不法侵害行為及損害結果係現實各自獨立存在，並可相互
    區別者，被害人之損害賠償請求權，即隨各該損害不斷漸次
    發生，自應就各該不斷發生之獨立行為所生之損害，分別以
    被害人已否知悉而各自論斷其時效之起算時點，始符合民法
    第197 條第1 項規定之趣旨，且不失該條為兼顧法秩序安定
    性及當事人利益平衡之立法目的（最高法院94年度台上字第
    14 8號判決意旨參照）。而上訴人主張被上訴人侵害著作權
    及造成損害之情事，分別係於94年6 月28日在輔祥公司及同
    年7 月6 日在華映公司發現被上訴人侵害著作權行為，而提
    起本件損害賠償請求，應屬上開判決意旨所指個別區分損害
    賠償請求權情形。是上訴人於96年7 月6 日提起本件訴訟，
    而主張伊就華映公司部分之請求權未罹於2 年消滅時效，應
    為可採。
  2.經查工研院固函稱曾提供平面顯示器彩色品質評估系統至LQ
    MS3.2 版本予上訴人，且有提供上開軟體之原始碼供上訴人
    使用，並同意其利用該原始碼自行將上開軟體修改成其他版
    本，其修改部分之著作權屬於上訴人所有等語，有上揭工研
    院97年12月4 日函附卷可稽（見原審卷第230 頁），上訴人
    另提出系爭軟體研發日誌、LQMS3.2 及LQMS4.0 版本內容比
    較表（見原審卷第231 至278 頁）欲證明系爭軟體之著作權
    為其所有，惟本件就華映公司部分首應審究者為被上訴人是
    否有提供據爭軟體予華映公司而涉及侵權之情事。查上訴人
    就此部分主張係以桃園地檢署檢察官95年度偵字第3581號不
    起訴處分書為證，有本院言詞辯論筆錄可稽（見本院卷第88
    頁），而依據上開不起訴處分書所載，就檢察官函詢，華映
    公司回覆稱：「宏惠公司人員呂世評先生於94年間曾至本公
    司介紹新型光學測量設備，以及說明可提供之維護服務，至
    於其是否曾於94年7 月6 日當天前來本公司因時間久遠難以
    確認。本公司並未同意呂世評先生拷貝阿瑪公司之LQMSV5.0
    1 平面顯示器色彩品質評估系統安裝目錄下所有資料夾」等
    語（見原審卷第50頁），據此無法證認上訴人有於94年7 月
    6 日取得被上訴人提供予華映公司之據爭軟體之事實。佐以
    證人即曾任原告軟體工程師之黃宣夫到庭證稱：伊是在輔祥
    公司發現據爭軟體與系爭軟體相同，就執行畫面及樣式來看
    ，兩者是相同的，並有以反組譯方式加以確認，華映公司部
    分則不知情等語（見原審卷第183 至185 頁）。可知上訴人
    主張被上訴人提供予華映公司之據爭軟體有侵權系爭軟體之
    情形，為無理由。從而，被上訴人所為渠等並未侵害上訴人
    著作權之抗辯，應屬可採。
六、綜上所述，上訴人主張被上訴人共同侵害系爭軟體之著作權
    ，而依民法第184條、著作權法第88條第1項之規定，請求被
    上訴人連帶給付100 萬元，及自起訴狀繕本送達翌日起至清
    償日止，按年息5%計算之利息，為無理由，不應准許，上訴
    人之訴既經駁回，其假執行聲請已失所依附，應併予駁回。
    原審駁回上訴人之訴及假執行聲請，理由雖未完全相同，惟
    結果並無二致，仍應予以維持。上訴意旨指摘原判決不當，
    求予廢棄改判，不能認有理由，應予駁回。
七、本件事證已臻明確，兩造其餘攻擊防禦方法，核與判決結果
    不生影響，爰不予逐一論述，附此敘明。
八、據上論結，本件上訴為無理由，依民事訴訟法第449條第1項
    、第78條，判決如主文。
中    華    民    國    98    年    7    月    23    日
                  智慧財產法院第二庭
                              審判長法  官  陳國成
                                    法  官  陳忠行
                                    法  官  曾啟謀
以上正本係照原本作成。
不得上訴。
中    華    民    國    98    年    7    月    23    日
                                    書記官  王月伶


司法院資訊處製作；財團法人民間司法改革基金會備份。
